臺灣高等法院高雄分院刑事判決　　94年度重上更(三)字第64號
上　訴　人　臺灣屏東地方法院檢察署檢察官
上　訴　人
即　被　告　丙○○
指定辯護人　邱超偉律師
上　訴　人
即　被　告　甲○○
選任辯護人　柳聰賢律師
上列上訴人因被告等強盜案件，不服臺灣屏東地方法院92年度訴
字第240 號中華民國92年7月23日第一審判決（起訴案號：臺灣
屏東地方法院檢察署91年度偵字第2992號），提起上訴，判決後
，經最高法院第3次發回更審，本院判決如下：
     主  文
原判決關於丙○○強盜罪及甲○○部分均撤銷。
丙○○共同意圖為自己不法之所有，攜帶兇器，以強暴致使不能
抗拒，而取他人之物，累犯，處有期徒刑柒年陸月。扣案玩具手
槍壹支沒收。
甲○○幫助意圖為自己不法之所有，攜帶兇器，以強暴致使不能
抗拒，而取他人之物，累犯，處有期徒刑年玖月。
     事  實
一、丙○○曾於民國86年間，先後均因違反槍砲彈藥刀械管制條
    例案件，分別經台灣台中地方法院及台灣高雄地方法院各判
    處有期徒刑1 年及1 年6 月確定，已先後於民國87年8 月16
    日（縮短刑期）及89年2 月3 日執行完畢。甲○○曾於90年
    間，因違反毒品危害防制條例案件，經台灣彰化地方法院判
    處有期徒刑3 月確定，於90年9 月24日易科罰金執行完畢。
    詎丙○○、甲○○均不知悔改，於91年5 月13日晚上10時許
    ，由甲○○駕駛9M-9141 號自小客車，搭載丙○○、楊世榮
    （已經本院前審依強盜罪判刑6 年確定）、朱文顯（已經本
    院前審判決無罪確定），至屏東縣潮州鎮○○路177 號林政
    富（已經本院前審判決無罪確定）經營之檳榔店，丙○○下
    車找林政富未遇，乃駕車離去。適遇乙○○駕駛VN-1365 號
    小貨車，至林政富處收取托運之檳榔，兩車相會，丙○○竟
    臨時起意，提議強取乙○○載運之檳榔，甲○○、楊世榮當
    場默示同意，丙○○、楊世榮共同基於意圖為自己不法所有
    之強盜犯意聯絡，甲○○則以幫助他人犯罪之意思為之，甲○○即調轉行車方向，尾隨乙○○駕駛之小貨車，伺機行動
    。嗣乙○○駕車至屏東縣潮州鎮80號卓昭篇住處前停車，未
    將小貨車鑰匙取下，逕自下車收取托運之檳榔，甲○○見狀
    ，亦於距離約30公尺外停車，讓丙○○、楊世榮下車後，載
    送無犯意聯絡之朱文顯離去。丙○○隨即戴上帽子及口罩，
    並攜帶楊世榮所有680 公克重，質地堅硬可做為兇器之玩具
    手槍（缺槍管）1 支，楊世榮則戴口罩及手套，快步往該小
    貨車停車處走去，見乙○○手抱檳榔走近小貨車，丙○○迅
    即由小貨車旁竄出，持該玩具手槍，指向乙○○胸、腹部，
    距離約30公分，並口出「幹」（台語）叫罵聲，致乙○○心
    生畏懼而不能抵抗，楊世榮藉機進入小貨車駕駛座，丙○○
    再將玩具手槍交由楊世榮持以指向乙○○，自己亦進入小貨
    車副駕駛座，由楊世榮駕駛離開現場，而以此強暴手段致使
    不能抗拒之方式，強取乙○○駕駛之小貨車及車上檳榔約30
    餘件，得手後，丙○○、楊世榮將檳榔戴往屏東縣潮州鎮○○路431 之1 號藏放，再將乙○○之小貨車駛至屏東縣新埤
    鄉打鐵村天后宮旁空地棄置。至同年月28日下午，丙○○、
    楊世榮、甲○○分別在屏東縣潮州鎮六愛醫院702 、703 號
    病房及醫院門口前，為警循線查獲。警員再至屏東縣潮州鎮
    富春里光輪3 巷26號2 樓丙○○房間內，扣得楊世榮所有供
    犯罪所用之上開玩具手槍（缺槍管）1 支。
三、案經屏東縣警察局潮州分局移送臺灣屏東地方法院檢察署檢
    察官偵查起訴。
     理  由
甲、程序方面：
    辯護人辯護稱：被告丙○○於警詢時，因疾病、毒癮發作及
    遭疲勞訊問、刑求，始為不實之自白，且未全程錄音，警員
    對丙○○住處之搜索顯非合法。被告甲○○之警詢錄音內容
    是筆錄做完才複誦的，也未全程錄音，故被告之警詢筆錄及
    扣押筆錄無證據能力云云。但查：
  (1)被告丙○○於偵查中已供稱警詢時未遭刑求，且看過警詢筆
    錄之記載後始簽名等語（見偵查卷第18頁、第19頁）。而經
    檢察官當庭勘驗被告丙○○之身體，復無任何傷痕，亦有偵
    查筆錄可憑（見偵查卷第19頁）。再經本院前審勘驗被告丙○○警詢錄音帶結果，被告丙○○對警詢應答清楚，並無答
    非所問等意識不清之現象，亦無遭強暴、脅迫之情形，被告
    丙○○警詢筆錄之記載與被告丙○○供述相符（見本院上訴
    卷第253 頁）。證人即警員岳邦傑於原審亦結證稱：被告丙○○於警詢時，精神狀況良好等語甚詳（見原審卷第131 頁
    ）。參以被告丙○○就如何尾隨被害人乙○○及將小貨車駛
    離等客觀情節之供述，亦與原審偵審中之供述一致，足認被
    告丙○○於警詢應無因疾病，毒癮發作、疲勞訊問，致意識
    不清，亦無遭警刑求之情事。至被告丙○○於警詢筆錄記載
    過程雖未全程錄音，已經本院前審勘驗明白（見本院上訴卷
    第253 頁），但依上所述，被告丙○○於警詢時既無因疾病
    、毒癮發作、疲勞訊問，致意識不清，亦無遭警刑求之情事
    ，筆錄記載與被告丙○○之供述亦相符，且被告丙○○於警
    詢就其等如何尾隨被害人乙○○及將小貨車駛離等客觀情節
    之供述，與原審偵審中之供述大致一致，僅其後辯稱係竊盜
    等語，並於觀看警詢筆錄後親自簽名，是被告丙○○於警詢
    過程，並無因未依法全程錄音致自由意識遭壓抑，亦無警詢
    筆錄記載與供述不符之情形，揆諸立法意旨，被告丙○○之
    警詢供述自得採為證據。
  (2)被告甲○○之警詢錄音帶經本院前審勘驗結果，警詢筆錄第
    2 頁正面第1 行開始，直到反面第1 行為止，是以國語逐字
    朗讀，之後一問一答，此有勘驗筆錄在卷可考（見本院上訴
    卷第240 頁），辯護人依此推論此段警詢筆錄事先製作完成
    ，再由被告依筆錄內容逐字朗讀，以供錄音，固非無據。然
    被告甲○○警詢供述，經核與其原審偵審中所為供述意旨相
    符，且此段警詢供述亦與原審同案被告朱文顯警詢供述內容
    一致，是可認此段警詢筆錄之記載，應係依被告甲○○之真
    意為之，亦自具有證據能力。
  (3)證人即警員黃耀昌於本院前審已證稱：係得被告丙○○同意
    而搜索住處，當時被告丙○○之父、母及弟弟亦在場等語（
    見本院上訴卷第317-320 頁），且扣押筆錄上已經被告丙○○、其弟蘇啟斌簽名，有扣押筆錄附卷可稽（見警卷第53頁
    ）。辯護人辯護稱搜索不合法，即屬無據。
乙、實體方面：
一、上訴人即被告丙○○坦承有於右揭時地，見被害人乙○○下
    車收取檳榔，即將載運檳榔之小貨車駛離現場，並將車上檳
    榔載往屏東縣潮州鎮○○路431 之1 號藏放，事後由其將小
    貨車棄置於屏東縣新埤鄉打鐵村天后宮旁空地，但否認有何
    持玩具手槍強盜情事，辯說：伊是趁被害人乙○○下車收取
    檳榔，不及注意之際，將小貨車開走，並沒有持玩具手槍指
    向乙○○胸、腹部，口出「幹」聲，致乙○○不能抗拒，伊
    僅係犯竊盜罪云云。上訴人即被告甲○○否認有幫助強盜情
    事，辯說：伊開車載丙○○去找朋友，朋友沒找到，在回潮
    州路上，丙○○叫伊停車，說要下車找人，伊停車讓楊世榮
    、丙○○下車後，就載朱文顯回潮州，事先並不知道丙○○
    、楊世榮要去搶小貨車云云。但查：
  (1)被害人乙○○駕駛載檳榔之小貨車，至屏東縣潮州鎮○○路
    80號卓昭篇住處前停車，未將車鑰匙取下，逕自下車收取托
    運之檳榔，待乙○○手抱檳榔走近小貨車之際，突見載帽子
    及口罩之被告丙○○自小貨車旁竄出，手持玩具手槍，指向
    乙○○胸、腹部，距離約30公分，並口出「幹」（台語）叫
    罵聲，乙○○見狀，心生畏懼而不能抵抗，另戴口罩及手套
    之被告楊世榮則藉機進入小貨車駕駛座，丙○○再將玩具手
    槍交由楊世榮仍持以指向乙○○，自已則快步進入小貨車副
    駕駛座，由楊世榮駕駛該小貨車駛離現場等事實，已據被害
    人乙○○於原審偵審中指述明確（見偵查卷第74、75、245
    頁、原審卷第99頁）。觀諸乙○○前後所述，僅於細節部分
    （如辯護人所稱持槍之人有無拿槍進逼？有無將槍交給另1
    人？是倒車或直接開車？）表述之詞語雖略有不同，或陳述
    內容詳盡有別，但就主要過程即如何遭被告丙○○、楊世榮
    持槍逼嚇至不能抗拒，任由被告丙○○、楊世榮將小貨車駛
    離現場等過程，前後供述則始終如一。本院更二審審理時，
    被害人乙○○仍陳稱：有持槍押我，我不能抗拒，當時很害
    怕等語（見本院上更二卷第120 頁）。被告丙○○於警詢時
    亦坦承：「於91年5 月13日．．．．我及楊世榮、綽號『聰
    仔』（即甲○○）、『豬仔』（即朱文顯）4 人，駕駛BMW9
    M-9141號綠色自小客車．．．於途中看見1 部載運檳榔之小
    貨車與我們會車，我在車內問大家意見，是否要搶該貨車及
    檳榔，楊世榮等也不回應，直接將車掉頭折返，尾隨該小貨
    車．．．我們將車停在土地公廟前榕樹下，我及楊世榮2 人
    就下車，我持1 支玩具手槍，指著押貨司機胸前控制後，楊
    世榮駕駛該貨車，我也上了貨車後，再倒車將車開走了」、
    「警方前往我住處查獲的玩具手槍1 支，就是我持槍強盜用
    的手槍」等語（見警卷第4 頁）。共犯楊世榮就其與被告丙○○確有於前揭時地，將被害人乙○○載運檳榔之小貨車駛
    離現場一情，亦不否認（見本院更一審卷第89頁）。此外，
    復有玩具手槍1 支扣案可證。而此警詢經過，亦經證人即製
    作警詢筆錄之警員岳邦傑於原審證稱：「他（丙○○）有告
    訴我（作案持了1 把槍），我當時有拿槍枝出來給他看」、
    「就是這把玩具槍」等語（見原審卷第130 頁），並經原審
    當庭就扣案玩具手槍拍照附卷存查（見原審卷第138 頁）。
    足徵被害人乙○○前揭指訴非虛，被告丙○○、楊世榮持槍
    強盜被害人載運檳榔之小貨車事實，已堪認定。被告丙○○
    嗣後否認強盜犯行，辯稱是竊盜行為云云，要屬事後翻異卸
    責之詞，不足採信。至辯護人辯護稱：依證人許嘉益於原審
    證稱，被害人乙○○當時係叫喊「賊仔」一詞（見原審卷第
    189 頁），故被告丙○○應係竊盜等語。但衡諸一般社會大
    眾，於遭財產侵害而情急呼救之際，顯難苛求被害人先判斷
    犯罪行為人究係竊盜或搶奪或強盜，而後使用正確用語，故
    不得遽以被害人乙○○於情急之下叫喊「賊仔」一詞，即認
    被告丙○○僅有竊盜犯行。辯護人此部分主張，顯不可採。
    本院更三審審理，被害人乙○○在交互詰問時證稱：「看見
    2 人跑過來，一前一後，有1 個人拿了1 個黑黑的東西頂著
    我，另1 個人跑到我的小貨車上，他們就把車子開走了」、
    「那個黑黑的東西類似槍」（見更三卷第111 頁）。按案發
    迄今，已逾3 年半之久，被害人乙○○不敢肯定指認黑黑的
    東西即是槍，諒係時隔日久，記憶模糊所致。被害人乙○○
    於本院更三審上述證言，不足採為被告丙○○有利之證據。
  (2)被告丙○○於原審偵審及本院前審審理中，均否認行搶時持
    有玩具手槍一節，惟楊世榮於警詢時已陳稱：丙○○有帶
    玩具手槍等語（見警卷第8 、9 頁）。又當時確實由被告丙○○持玩具手槍指向被害人乙○○一節，並迭據被害人乙○○指證歷歷，且被告丙○○、楊世榮於警詢時，亦均坦承確
    有帶玩具手槍下車一事明確。另被害人乙○○指述楊世榮
    於丙○○以玩具手槍指向他之際，趁機進入小貨車駕駛座，
    丙○○再將玩具手槍交給楊世榮，並坐上副駕駛座，楊世榮
    即將小貨車駛離現場等情，非但有被告丙○○警詢時之自白
    可資佐證，且被害人乙○○於偵查中已就被告2 人身材有具
    體之描述，指證：「持槍的那人比較壯，他是從我側面過來
    ，嘴巴說了一聲『幹』，然後就拿槍抵著我的肚子約距離30
    公分的地方，所以我看得很清楚那是槍沒錯，另外開車的那
    人比較瘦，他都沒說話」等語（見偵查卷第245 頁）。參酌
　　被告丙○○體格較壯碩，楊世榮身材較瘦等情，有卷附被告
  　丙○○、楊世榮2 人照片（見偵查卷第22、23頁），益徵被
    害人乙○○之指訴與事實相符，應可採信。被告丙○○否認
    行搶時持有玩具手槍，係避重就輕之詞，不足採信。辯護人
    聲請本院向屏東縣警察局潮州分局函查，本件被害人之VN-1
    365 號小貨車尋獲時，有無在駕駛座之門把及方向盤上採集
    指紋? 如有，係何人之指紋? 用以認定當時係由丙○○或楊
    世榮駕車，而可證明被害人之指訴是否為真（被害人指訴丙○○持槍控制，而由楊世榮開車，惟丙○○供稱係其開車離
    去）? 經本院查證結果，據該分局函覆稱：「在車體外部採
    得數枚指紋；經送刑事局比對，均因紋線不清，無法比對。
    另方向盤處無採得任何指紋」，此有該分局94年10月17日潮
    警刑字第0940018290號函附鑑驗書在卷可稽。該函無法採作
    有利於被告丙○○之認定。
  (3)被告丙○○於警詢中供稱：「我在車內問大家意見，是否要
    搶該貨車及檳榔，楊世榮等也不回應，直接將車掉頭折返，
    尾隨該車」等語（見警卷第4 頁）。偵查中供稱：「我在車
    上提議要不要搶，他們3 人都沒有說話，甲○○就把車掉頭
    ，開了約1 公里，看到貨車，甲○○就讓我、楊世榮下車」
    等語（見偵查卷第18頁反面），核與楊世榮偵查中所稱：「
    丙○○在車上提議搶這批檳榔，車子就調頭回去」等語（見
    偵查卷第19頁），於原審審理時所稱：「是丙○○提議的，
    當時我有說好，之後就只有我和丙○○下車」等語（見原審
    卷第91頁）相互吻合，應可採信。而被告甲○○於警訊、原
    審偵審中亦不諱言伊當時駕駛前述自小客車停放路邊，內載
    丙○○、楊世榮、朱文顯3 人，見被害人駕駛之小貨車經過
    ，即調頭迴轉跟蹤該小貨車。嗣見小貨車停放於案發地點，
    丙○○示意甲○○於距離30 公 尺外之三岔路口處停車，被
    告丙○○、楊世榮先後下車等情，甚且於警詢時供稱：「
    ... 丙○○和楊世榮很快下車出去強盜檳榔車... 」等語（
    見警卷第13頁），故被告甲○○對於駕車尾隨乙○○車輛是
    要搶該小貨車之目的，已知之甚詳。是被告丙○○於車內臨
    時提議強盜之際，被告甲○○雖未立即明言表示予以同意，
    惟觀其隨即調轉車輛方向，由後尾隨乙○○車輛至卓昭篇住
    處附近，將丙○○、楊世榮放下，著手遂行其等犯行等舉止
    ，已足以認定被告甲○○已藉此默示同意，並幫助本案犯行
    ，否則，車輛既為其所操控，其大可拒絕駕駛，或將車輛駛
    向他處，應不致迅速將車迴轉，一路尾隨乙○○。由此可見
    ，被告甲○○事前知悉被告丙○○臨時起意強盜被害人載運
    檳榔之小貨車，且接受丙○○之示意，趨車尾隨被害人，促
    成丙○○、楊世榮強盜犯行之遂行，被告甲○○幫助他人犯
    罪之犯行甚明。是其辯稱並不知情被告丙○○、楊世榮下車
    是要去搶小貨車云云，顯係推諉之詞，不足採信。共同被告
    丙○○、楊世榮及原審同案被告朱文顯於本院更二審審理中
    所為關於在車內並沒有提議行搶等供述，顯屬事後彼此迴護
    之詞，實不足以作為有利被告甲○○之證據。丙○○、楊世
    榮於警詢及偵查中之陳述有特別可信情事，依刑事訴訟法第
    159 條之2 、第159 條之1 第2 項規定，自得採為證據。本
    院更三審審理，被告甲○○以證人身分作交互詰問時證稱：
    「當時，丙○○還在車上時，沒有提議搶檳榔」、「當時，
    我不知道車上有槍」、「丙○○下車，我不知道他要做什麼
    事情」（見本院更三卷第108 頁）。顯係事後迴護被告丙○○之詞，不足採為被告丙○○有利之證據。
　(4)被告甲○○駕駛前述自小客車，內載丙○○、楊世榮、朱文
　　顯3 人，一路尾隨被害人乙○○駕駛之小貨車，見小貨車於
  　案發現場停車，甲○○於距離約30公尺之三岔路口停車，讓
　　被告丙○○、楊世榮下車後，即開車內載朱文顯駛離現場等
　  情，已據被告甲○○於警偵及原審陳述明確（見警卷第13、
    14 頁 、偵查卷第80、215 、216 頁、原審卷第92頁），並
    經被告丙○○於原審，原審同案被告朱文顯於警詢及偵查中
    供述在卷（見警卷第17頁、偵查卷第81頁、原審卷第229 頁
    ）。證諸證人許嘉益於警詢時證稱：「91年5 月13日晚上10
    時許，我在家裡看電視，聽到汽車聲音，就走出門口，看到
    1 部深色轎車停在我家對面路旁，我就從家裡拿垃圾到外面
    丟，看見檳榔車正在倒車，然後往新庄方向駛去，我回到家
    門口時，看見該部停在我家對面路旁的深色汽車很快的開往
    村內駛去，之後又折回來，經過我家門口，往潮州鎮方向駛
    去..., 沒 多久就聽說檳榔車被人搶了」（見警卷第45頁）
    。於原審證稱：「我是看到該部車子停在十字路口旁邊，停
    一下就走了」、「我是在該自小客車走了後，約4 、5 分鐘
    後才聽到，之後我才看到該小貨車走掉，我是聽到有人喊賊
    仔同時，該小貨車才走掉」、「兩車停車處距離約30、40公
    尺」等語（見原審卷第189 、190 頁）。經相互比對，其中
    關於證人是先看見該車輛往潮州鎮方向駛去後，始聽聞有人
    喊賊仔等情之陳述，前後相符。足徵被告甲○○辯稱伊停車
    讓丙○○、楊世榮下車後，即開車駛離現場一情，並非子虛
    。可見被告甲○○於被告丙○○、楊世榮著手實施強盜犯行
    之時，已駕駛車輛離開現場無疑。
  (5)按正犯與從犯之區別，係以其主觀之犯意及客觀之犯行為標
    準，凡以自己犯罪之意思參與犯罪，無論其所參與者是否犯
    罪構成要件之行為，皆為正犯，其以幫助他人犯罪之意思而
    參與犯罪，其所參與者，如係犯罪構成要件之行為，亦為正
    犯，如係犯罪構成要件以外之行為，則為從犯。又刑法上之
    強盜罪，以施用強暴、脅迫等手段而奪取或使人交付財物為
    構成要件，並以實施強暴、脅迫等行為，作為判斷強盜著手
    之標準。依上所述，被告甲○○僅在丙○○、楊世榮著手實
    施強盜犯行前，駕車尾隨被害人乙○○之小貨車，並在離小
    貨車停車處30公尺附近停車，讓丙○○、楊世榮下車強盜，
    則甲○○並未參與強盜罪構成要件之行為。本件尚無積極證
    據證明甲○○有以自己犯罪之意思參與，反觀甲○○於丙○○、楊世榮強盜得手後，並無開車前往接應，亦無參與處分
    贓物行為，更無分贓獲利，應認被告甲○○係以幫助他人犯
    罪之意思為之，為幫助犯，較符情理。
  (6)刑法分則或刑法特別法中規定之結夥2 人或3 人以上之犯罪
    ，以在場共同實施或在場參與分擔實施犯罪之人為限。被告
    甲○○停車讓丙○○、楊世榮下車後，即開車駛離現場，已
    如前述，則被告甲○○並非在場參與分擔實施強盜犯行之人
    ，自與結夥3 人以上之要件不符。公訴人認被告丙○○、楊
    世榮、甲○○係犯刑法第330 條第1 項之結夥3人 以上強盜
    罪，尚有誤會。
  (7)扣案之玩具手槍（缺槍管）雖不能射擊，無殺傷力，但該手
    槍重量約為680 公克，業經本院於94年10月6 日準備程序勘
    驗在卷（見本院更三卷第76頁），質地堅硬，持之行兇，客
    觀上足以傷人，自屬兇器。
　綜上所述，被告丙○○犯攜帶兇器加重強盜罪共犯，甲○○犯
  攜帶兇器加重強盜罪幫助犯，事證明確，犯行堪以認定。
二、核被告所為，均係犯刑法第330 條第1 項之攜帶兇器加重強
    盜罪。丙○○與已判刑確定之楊世榮間就前述加重強盜犯行
    ，有犯意聯絡及行為分擔，均為共同正犯。甲○○則為幫助
    犯，按正犯之刑減輕之。丙○○曾於86年間，先後均因違反
    槍砲彈藥刀械管制條例案件，分別經台灣台中地方法院及台
    灣高雄地方法院各判處有期徒刑1 年及1 年6 月確定，已先
    後於87年8 月16日（縮短刑期）及89年2 月3 日執行完畢，
    甲○○曾於90年間，因違反毒品危害防制條例案件，經台灣
    彰化地方法院判處有期徒刑3 月確定，於90年9 月24日易科
    罰金執行完畢，有臺灣高等法院被告全國前案紀錄表在卷可
    查，5 年內再犯有期徒刑以上之本罪，均為累犯，應依法加
    重其刑。
三、原審論罪科刑，固非無見。惟查被告係犯刑法第330 條第
    1 項之攜帶兇器加重強盜罪，原判決認被告係犯刑法第328
    條第1 項之普通強盜罪，尚有未洽。被告甲○○係幫助犯
    ，原判決論以共同正犯，亦有不當。檢察官上訴意旨，指摘
    原判決未依攜帶兇器加重強盜罪論處，為有理由。被告丙○○上訴意旨，否認犯強盜罪，仍主張犯竊盜罪。被告甲○○
    上訴意旨，否認犯強盜罪，雖均無理由，但原判決關於丙○○強盜罪及甲○○部分既有上述可議之處，自應由本院撤銷
    改判。審酌被告丙○○、甲○○均有前科，素行不良，仍不
    知警惕，再犯本件攜帶兇器加重強盜罪，嚴重危害社會治安
    ，其等強盜被害人之小貨車及檳榔，數量不小等一切情狀，
    分別量處如主文所示之刑。扣案之玩具手槍（缺槍管）1 支
    ，係供被告犯罪所用之物，為被告楊世榮所有，已據楊世榮
    陳明在卷，應依法宣告沒收。
據上論斷，應依刑事訴訟法第369 條第1 項前段、第364 條、第
299 條第1 項前段，刑法第28條、第30條、第330 條第1 項、第
47條、第38條第1項第2款，判決如主文。
本案經檢察官彭南雄到庭執行職務。
中　　華　　民　　國　　94　　年　　12　　月　　8 　　日
                  刑事第二庭    審判長法  官　林正雄
                                      法  官  陳啟造
                                      法  官  黃壽燕
以上正本證明與原本無異。
如不服本判決應於收受本判決後10日內向本院提出上訴書狀，其
未敘述上訴理由者，並得於提起上訴後10日內向本院補提理由書
狀（均須按他造當事人之人數附繕本）「切勿逕送上級法院」。
中　　華　　民　　國　　94　　年　　12　　月　　9 　　日
　　　　　　　　　　　　　　　　　　　書記官　高惠珠
附錄本判決論罪科刑法條：
刑法第330條第1項
犯強盜罪而有第321 條第1 項各款情形之一者，處7 年以上有期
徒刑。
                                                    AH
